【裁判字號】    90,親,7
【裁判日期】    900402
【裁判案由】    否認子女
【裁判全文】
臺灣板橋地方法院民事判決  九十年度親字第七號
    原      告    甲○○
    訴訟代理人    蔡文玲律師
    被      告    丙○○      .
    兼法定代理人  乙○○      .
右當事人間否認子女事件，本院判決如左：
    主      文
確認被告丙○○非被告乙○○之婚生子女。
訴訟費用由被告負擔。
    事      實
甲、原告方面：
  一、聲明：如主文第一項所示。
  二、陳述：
      原告與被告乙○○於民國六十八年四月六日結婚，婚後感情不睦，原告嗣於七
      十九年間離家，兩造更於八十九年十一月二日辦理離婚登記完竣，兩造自原告
      離家後即從未發生性行為，原告於八十九年九月六日產下被告丙○○，而被告
      丙○○之回溯受胎期間因乃在於原告與被告乙○○婚姻關係存續中，依法即推
      定為原告與被告乙○○之婚生子女，而被告乙○○果非被告丙○○之生父，為
      使被告丙○○之血緣可獲真實，爰提起本件否認子女訴訟，請求確認被告丙○
      ○非被告乙○○之婚生子。
  三、證據：提出戶籍謄本二件為證。
乙、被告方面：
  一、聲明：同意原告之請求。
  二、陳述：
      原告之上述主張均為正確，原告離開被告乙○○後，兩人即未再相處。
丙、本院依職權函請法務部調查局對被告二人進行親子血緣鑑定事宜。
    理      由
一、按關於認諾及訴訟上自認或不爭執事實之效力，於（民事訴訟法）第五百八十九
    條否認子女之訴，不適用之，民事訴訟法第五百九十四條定有明文。本件被告於
    言詞辯論期日同意原告之請求並就原告主張之事實為不爭執，揆諸首揭法條之說
    明，自不發生被告認諾或不爭執事實之效力，合先敘明。
二、經查原告主張其與被告乙○○本係夫妻關係，原告先於七十九年間離家，兩造更
    於八十九年十一月二日離婚，兩造自原告七十九年離家後即未再發生性行為，惟
    原告於八十九年九月六日產下一女即被告丙○○，而該被告丙○○之回溯受胎期
    間因乃在於原告與被告乙○○婚姻關係存續中，依法即推定為原告與被告乙○○
    之婚生子之事，業據其提出相符之戶籍謄本為憑，而本院依職權函請法務部調查
    局對被告二人進行親子血緣鑑定結果，發現丙○○之ＤＮＡ  ＳＴＲ系統Ｄ３Ｓ
    １３５８、ＦＧＡ、ＴＨ０１、Ｄ５Ｓ８１８、Ｄ２１Ｓ１１、Ｄ１６Ｓ５３９
    等各項型別與乙○○之各項相對應之型別均矛盾，因此作成丙○○不可能為原告
    與乙○○二者間所生之結論，亦有法務部調查局九十年二月二十七日（九○）陸
    （四）字第九○○○六六○五號鑑定通知書一件在卷足憑，足認原告主張被告丙
    ○○非其與被告乙○○所生之婚生子，要屬真實，堪以採信。
三、按妻之受胎，係在婚姻關係存續中者，推定其所生子女為婚生子女。前項推定，
    如夫妻之一方能證明妻非自夫受始者，得提起否認之訴。但應於知悉子女出生之
    日起，一年內為之，民法第一千零六十三條定有明文。經查本件原告於八十九年
    九月六日產下被告丙○○之時，經回溯其受胎期間係在其與被告乙○○婚姻關係
    存續期間，依法雖應推定被告丙○○為原告與被告乙○○所生之婚生子女，然參
    以上開法務部調查局鑑定，被告丙○○與被告乙○○二者間並無血緣關係存在，
    被告丙○○實非原告自被告乙○○受胎所生。從而，原告提起本件否認子女之訴
    ，於法洵屬有據，應予准許。
四、據上論結，本件原告之訴為有理由，並依民事訴訟法第八十五條第一項前段、第
    七十八條，判決如主文。
中      華      民      國     九十     年      四      月      二      日
                                    臺灣板橋地方法院家事法庭
~B法      官  鍾啟煌
右為正本係照原本作成。
如不服本判決，應於送達後二十日內向本院提出上訴狀（須按他造人數提出繕本）。
中      華      民      國     九十     年      四      月      九      日
~B法院書記官  王慈嬰


司法院資訊處製作；財團法人民間司法改革基金會備份。
